【裁判字號】    97,訴,369
【裁判日期】    970429
【裁判案由】    毒品危害防制條例
【裁判全文】
臺灣高雄地方法院刑事判決               97年度訴字第369號
公  訴  人  臺灣高雄地方法院檢察署檢察官
被      告  乙○○
上列被告因毒品危害防制條例案件，經檢察官提起公訴（96年度
毒偵字第9841號、9842號），被告於準備程序中就被訴事實為有
罪之陳述，經本院告知簡式審判程序之旨，並聽取被告與公訴人
之意見後，本院合議庭裁定由受命法官獨任進行簡式審判程序，
判決如下：
    主  文
乙○○施用第一級毒品，累犯，處有期徒刑拾壹月，扣案之海洛
因參包（驗餘淨重共零點壹參伍公克，含包裝袋參只）均沒收銷
燬之；又施用第一級毒品，累犯，處有期徒刑捌月，扣案之海洛
因壹包（驗餘淨重零點零伍肆公克，含包裝袋壹只）沒收銷燬之
。應執行有期徒刑壹年伍月，扣案之海洛因肆包（驗餘淨重共零
點壹捌玖公克，含包裝袋肆只）均沒收銷燬之。
    事  實
一、乙○○前因詐欺案件，經本院以94年度簡字第2154、13764
    號判處有期徒刑4 月，復由本院以94年度簡上字第353 號駁
    回其上訴確定，後又因施用毒品，經本院以94年度毒聲字第
    1816號裁定觀察、勒戒，因有繼續施用傾向，本院另以94
    年度毒聲字第2736號令入戒治處所施以強制戒治，於民國95
    年8 月25日因停止其處分出所而執行上開詐欺罪所處之刑，
    於95年12月24日執行完畢。詎其不知悔改，而為以下犯行：
  1.於96年4 月30日下午9 時許，在其位於高雄市左營區○○○
    路420 巷19號之住處浴室內，基於施用第一級毒品海洛因與
    第二級毒品甲基安非他命之犯意，將甲基安非他命摻入海洛
    因並溶解於水，以注射方式同時施用上開毒品1 次，並於施
    用後將注射針筒丟棄。嗣於96年5 月2 日下午1 時40分許，
    在高雄市○○區○○路與軍校路口，因騎乘未懸掛車牌之機
    車經警攔查，乙○○一時慌張，將其持有之海洛因3 小包（
    驗前淨重分別為0.128 公克、0.036 公克、0.06公克，驗餘
    淨重分別為0.095 公克、0.014 公克、0.026 公克，驗餘淨
    重共計0.135 公克）丟棄於路面而為警查獲，經採尿送驗後
    呈甲基安非他命及嗎啡陽性反應。
  2.於96年7 月11日上午11時，在其位於高雄市左營區○○○路
    420 巷19號之住處浴室內，以注射方式施用海洛因1 次，並
    於施用後將注射針筒丟棄。嗣於96年7 月13日上午10時許，
    在高雄市○○區○○路19號前，因形跡可疑而為警盤查，扣
    得其持有海洛因1 小包（驗前淨重0.066 公克，驗餘淨重
    0.054 公克），經採尿送驗後呈嗎啡陽性反應，始悉上情。
    理  由
一、訊據被告乙○○對於上開犯罪事實坦承不諱，上開犯罪事實
    1 之部分，並有濫用藥物尿液檢體監管紀錄表、高雄市立凱
    旋醫院96年5 月14日A00000000 號濫用藥物尿液檢驗報告各
    1 紙、照片4 張與扣案之海洛因3 包（合計驗餘淨重0.135
    公克）在卷足憑；犯罪事實2 之部分，亦有高雄市政府警察
    局左營分局毒品案嫌疑人尿液代碼與姓名對照表1 份、高雄
    市立凱旋醫院96年7 月24日A00000000 號濫用藥物尿液檢驗
    報告1 份及照片4 張、扣案之海洛因1 包（驗餘淨重0.054
    公克）可資佐證，足見被告前開任意性自白與事實相符，被
    告犯行堪予認定，應依法論罪科刑。
二、被告有事實欄所載經強制戒治執行完畢之情，有卷附臺灣高
    等法院被告前案紀錄表1 份可按。被告於強制戒治執行完畢
    釋放後，5 年內再為本件施用毒品之行為，應依毒品危害防
    制條例第23條第2 項之規定予以追訴處罰，應先敘明。而海
    洛因為毒品危害防制條例第2 條第2 項第1 款規定之第一級
    毒品，甲基安非他命為同項第2 款所規定之第二級毒品，是
    核被告所為，係犯毒品危害防制條例第10條第1 項施用第一
    級毒品罪及第2 項施用第二級毒品罪。被告持有毒品後，進
    而施用，其持有之低度行為均應被施用高度行為所吸收，不
    另論其持有毒品罪。被告於96年4 月30日以一注射行為同時
    觸犯施用第一級毒品罪與施用第二級毒品罪，為想像競合，
    應依刑法第55條之規定從一重之施用第一級毒品罪處斷。公
    訴人雖認被告於96年5 月3 日偵訊時自白其係將海洛因摻於
    香菸中施用，與被告在本院審理時所稱係將海洛因、甲基安
    非他命摻在一起同時以注射方式施打有間，認被告於96年5
    月3 日被查獲前並非以一注射行為施用第一級與第二級毒品
    ，其犯行應予分論併罰。惟查：被告於96年5 月2 日下午5
    時5 分許接受警詢時，即稱是將海洛因毒品加入礦泉水稀釋
    後，再抽入針筒內，經由手臂注入體內（警(二)卷第3 頁）。
    而被告被查獲而接受警詢時，距離其施用毒品之時間較近，
    較無時間衡量案件之利害關係，則被告為減輕責任而避重就
    輕之可能性應較其接受偵訊時為低；而施用海洛因成癮者，
    往往係以將毒品稀釋後注射於靜脈之方式方能解癮，與初沾
    染毒品時尚能以將海洛因摻入香菸中吸食止癮者有間，被告
    所辯於偵訊中為了怕別人印象不好而改口稱是將毒品摻入香
    菸中吸食，並非全無可採。至於被告於96年7 月13日經查獲
    時於警詢及偵訊時均稱係以注射方式施用海洛因，亦足徵被
    告確實有以注射方式施用毒品之習慣，此與被告前述係以注
    射方式施用等情並無不符。而被告辯稱係將甲基安非他命摻
    在海洛因中一起施用，以增強毒品之效果乙節，雖海洛因為
    鎮靜劑，甲基安非他命為興奮劑，原不宜同時施用，然毒品
    施用者未必會考慮此藥理原則，其依習慣而混合各類毒品施
    用，亦屬可能。況甲基安非他命多為鹽酸鹽，可溶於水中，
    可以透過注射方式施用，此有行政院衛生署管制藥品管理局
    97年3 月4 日管檢字第0970002417號函在卷可稽，被告所述
    施用毒品之方式雖較為罕見，亦非絕無可能。被告雖稱其每
    次均將海洛因內摻入少量甲基安非他命中施用，然被告各次
    施用毒品之行為，並無必要遵循一定之施用方式，自難以其
    96年7 月13日遭查獲時驗尿僅有嗎啡陽性之反應，認被告所
    述96年4 月30日係同時施用海洛因及甲基安非他命等情不實
    。此外，尚無其他證據足以證明被告係分開施用第一級毒品
    海洛因與第二級毒品甲基安非他命，被告於96年4 月30日施
    用第一級毒品及第二級毒品之行為，自難論以數罪，附此敘
    明。而被告於96年4 月30日及96年7 月11日2 次施用毒品之
    行為，犯意各別，行為互殊，應予分論併罰。被告前因詐欺
    案件，經本院以94年度簡字第2154、1376 4號判刑有期徒刑
    4 月後，並經本院以94年度簡上字第353 號駁回上訴而確定
    ，於95年12月24日縮短刑期執行完畢等情，有臺灣高等法院
    被告前案紀錄表在卷可佐，其於徒刑執行完畢5 年之內故意
    再犯本件有期徒刑以上之罪，均為累犯，應依法加重其刑。
    爰審酌被告經觀察、勒戒、強制治療均無法戒斷吸毒惡習，
    於短時間內又為上開犯行，且其必須同時施用第一級毒品與
    第二級毒品方能達到效果，足見其毒癮非輕，其稱係為止痛
    方施用毒品之犯罪動機，及被告犯後坦承犯行等一切情狀，
    量處如主文所示之刑，並定應執行之刑。末查扣案之白色粉
    末共4 包（驗前淨重分別為0.128 公克、0.036 公克、0.06
    公克、0.066 公克，共重0.29公克；驗餘淨重分別為0.095
    公克、0.014 公克、0.026 公克、0.054 公克，共重0.189
    公克），均確屬第一級毒品海洛因無訛，此有高雄市立凱旋
    醫院96年5 月15日、96年9 月10日濫用藥物成品檢驗鑑定書
    各1 紙在卷可稽，而裝盛該第一級毒品海洛因之包裝袋共4
    只，其中亦含有無法析離之第一級毒品海洛因，均應依毒品
    危害防制條例第18條第1 項前段規定諭知沒收銷燬之。
據上論斷，應依刑事訴訟法第273 條之1 第1 項、第284 條之1
、第299 條第1 項前段，毒品危害防制條例第10條第1 項、第2
項、第18條第1 項前段，刑法第11條、第47條第1 項、第55條、
第51條第5 款，判決如主文。
本案經檢察官甲○○到庭執行職務。
中    華    民    國    97    年    4     月    29    日
                  刑事第三庭    法  官  蔡書瑜
以上正本證明與原本無異。
如不服本判決應於收受本判決後10日內向本院提出上訴書狀，並
應敘述具體理由，如未敘述上訴理由者，應於上訴期間屆滿後20
日內補提理由書狀於本院（均須按他造當事人之人數附繕本）「
切勿逕送上級法院」。
中    華    民    國    97    年    4     月    29    日
                                書記官  邱靜銘
附錄法條：
毒品危害防制條例第10條
施用第一級毒品者，處 6 月以上 5 年以下有期徒刑。
施用第二級毒品者，處 3 年以下有期徒刑。


司法院資訊處製作；財團法人民間司法改革基金會備份。
